【裁判字號】    95,裁,1913
【裁判日期】    950824
【裁判案由】    虛報進口貨物
【裁判全文】
最  高  行  政  法  院  裁  定
                                     95年度裁字第01913號
上  訴  人  草莓資訊股份有限公司
代  表  人  甲○○
被 上 訴人  財政部基隆關稅局
代  表  人  李榮達
上列當事人間因虛報進口貨物事件，上訴人對於中華民國93年10
月13日臺北高等行政法院92年度訴字第2719號判決，提起上訴，
本院裁定如下：
    主  文
上訴駁回。
上訴審訴訟費用由上訴人負擔。
    理  由
一、按對於高等行政法院判決上訴，非以其違背法令為理由，不
    得為之，行政訴訟法第242條定有明文。是對於高等行政法
    院判決上訴，若未具體說明原判決違背何項法令、不適用或
    如何適用不當之具體情事，即非主張原判決違背法令以為上
    訴理由，其上訴不應准許。
二、本件上訴意旨略以：系爭來貨為全球著名玩具製造商美泰兒
    公司所製造，係提供六歲兒童學習如何使用、操作玩具型之
    數位相機，故無記憶卡、閃光燈、液晶顯示器，且畫素為
    160*120dpi即19,000畫素，是其功能性及製造成本與真正數
    位相機相差甚遠。至引起海關人員誤解之「digital camera
    」係商業市場推廣行銷所為之包裝，整體設計而言，仍不失
    為玩具或教具之概念等語。
三、查上訴人於民國90年1月3日委由晨峰報關有限公司向被上訴
    人申報自香港進口CARTRIDGES FOR VIDEO GAMES乙批（進口
    報單號碼：第AW＼89＼8262＼0145號），原申報進口稅則第
    9504.10.00.20-7號，完稅價格計新臺幣（下同）198,886元
    ，申報產地為中國大陸。案經被上訴人查驗結果，實際來貨
    為DIGITAL CAMERA & CD-ROM，應改列進口稅則第8525.40.1
    1.00-9號，且非屬經濟部公告准許間接進口之大陸物品項目
    ，乃認上訴人涉有虛報進口貨物名稱，逃避管制之違法情事
    ，遂依海關緝私條例第37條第3項轉據同條例第36條第1項及
    第3項之規定，處上訴人貨價1倍之罰鍰計198,886元，併沒
    入涉案貨物，以90年第900616號處分書通知上訴人。上訴人
    不服，循序提起行政訴訟。原判決以進口貨物是否有虛報情
    事，係以進口報單上原申報事項與實到貨物是否相符為認定
    之依據，本件原申報運進口之貨物名稱為玩具零件，經被上
    訴人查驗結果，實到貨物外包裝及使用者指南首頁，均標明
    DIGITAL CAMERA & CD-ROM（數位相機及驅動程式光碟片）
    ，上訴人訴稱來貨為玩具配件，顯非事實，且非屬臺灣地區
    與大陸地區貿易許可辦法第7條規定准許輸入之大陸地區物
    品，因認本件上訴人所涉虛報進口貨物名稱，逃避管制之違
    法行為，至臻明確，而判決駁回上訴人於原審之訴。上訴意
    旨主張各節均經原審論駁在案，其再執前詞提起上訴，係就
    原審取捨證據、認定事實之職權行使，指摘其為不當，而對
    原判決究竟有何違背法令之事由，並未具體指明及提出關於
    其所指事實之必要證據，依據首揭規定，其上訴顯難認為合
    法，應予駁回。
四、依行政訴訟法第249條第1項前段、第104條、民事訴訟法第
    95條、第78條，裁定如主文。
中    華    民    國    95    年    8     月    24    日
                  第五庭審判長法  官  鄭  淑  貞
                              法  官  黃  合  文
                              法  官  吳  明  鴻
                              法  官  林  茂  權
                              法  官  鄭  小  康
以  上  正  本  證  明  與  原  本  無  異
中    華    民    國    95    年    8     月    25    日
                              書記官  阮  桂  芬


司法院資訊處製作；財團法人民間司法改革基金會備份。
